臺灣高等法院刑事裁定
111年度聲字第1479號
聲  請  人  
即  被  告  張台鳯



選任辯護人  賀華古律師(法扶律師)  
上列聲請人即被告因毀損案件（本院110年度上易字第1326號）
，聲請交付法庭錄音光碟，本院裁定如下：
    主  文
聲請人即被告張台鳯於繳納相關費用後，准予轉拷交付本院一一
Ｏ年度上易字第一三二六號案件於如附表所示期日之法庭錄音光
碟，並禁止聲請人再行轉拷利用。
    理  由
一、聲請意旨略以：聲請人即被告張台鳯為維護訴訟利益及比對
    筆錄，以便更正，爰依法院組織法第90條之1、法庭錄音錄
    影及其利用保存辦法第8條及憲法訴訟權等規定，聲請交付
    本院110年度上易字第1326號案件全部開庭之錄音等語。
二、按當事人及依法得聲請閱覽卷宗之人，因主張或維護其法律
    上利益，得於開庭翌日起至裁判確定後6個月內，繳納費用
    聲請法院許可交付法庭錄音或錄影內容；前項情形，依法令
    得不予許可或限制聲請閱覽、抄錄或攝影卷內文書者，法院
    得不予許可或限制交付法庭錄音或錄影內容；第1項情形，
    涉及國家機密者，法院得不予許可或限制交付法庭錄音或錄
    影內容；涉及其他依法令應予保密之事項者，法院得限制交
    付，法院組織法第90條之1定有明文。再依法庭錄音錄影及
    其利用保存辦法第8條第1項、第2項規定：當事人及依法得
    聲請閱覽卷宗之人，因主張或維護其法律上利益，聲請交付
    法庭錄音或錄影內容時，應敘明理由，由法院為許可與否之
    裁定。法院受理前項聲請，如認符合聲請人要件，並在聲請
    期間內提出，且就所主張或維護法律上之利益已敘明者，除
    法令另有排除規定外，應予許可。
三、經查，聲請人於法定聲請期間內聲請交付本院110年度上易
    字第1326號毀損案件全部期日（即如附表所示）之法庭錄音
    光碟，已敘明為維護其法律上利益之理由，且其聲請並無法
    院組織法第90條之1第2項，依法令規定得不予許可或限制聲
    請閱覽、抄錄或攝影卷內文書之情形，本件聲請，為有理由
    ，應予准許。從而，聲請人於繳交費用後，准予發給上開期
    日法庭錄音光碟，另依法院辦理聲請交付法庭錄音錄影內容
    應行注意事項第6條規定，禁止聲請人再行轉拷利用。
據上論斷，應依刑事訴訟法第220條，裁定如主文。
中　　華　　民　　國　　111 　年　　4 　　月　　29　　日
                  刑事第二十一庭審判長法　官  林怡秀
  　　　　　　　　　　　　　    　　　法　官  劉元斐
  　　　　　　　　　　　　  　　  　　法　官  蔡羽玄
以上正本證明與原本無異。
不得抗告。
                                      書記官  陳語嫣
中　　華　　民　　國　　111 　年　　5 　　月　　3 　　日
附表
編號 錄音（影）光碟 筆錄卷頁對照   1 110年12月7日準備程序期日 本院110年度上易字第1326號卷第87至92頁   2 111年1月6日審判程序期日 本院110年度上易字第1326號卷第133至136頁   3 111年2月15日準備程序期日 本院110年度上易字第1326號卷第151至153頁   4 111年3月8日準備程序期日 本院110年度上易字第1326號卷第175至188頁 5 111年3月31日審判程序期日 本院110年度上易字第1326號卷第229至259頁